臺灣基隆地方法院刑事判決　
111年度交易字第141號
公  訴  人  臺灣基隆地方檢察署檢察官
被      告  王進龍


上列被告因公共危險案件，經檢察官提起公訴（111年度偵字第4
239號），嗣被告於準備程序中就被訴事實為有罪之陳述，本院
裁定進行簡式審判程序，並判決如下：
    主      文
王進龍駕駛動力交通工具而有吐氣所含酒精濃度達每公升零點二
五毫克以上情形，處有期徒刑6月，併科罰金新臺幣18萬元，有
期徒刑如易科罰金，罰金如易服勞役，均以新臺幣1,000元折算1
日。
    事實及理由
一、本案之犯罪事實及證據，均引用起訴書之記載(如附件)，並
    增列「被告王進龍於本院審理時之自白」為證據。
二、論罪科刑：
　㈠被告所為，係犯刑法第185條之3第1項第1款所定駕駛動力交
    通工具而有吐氣所含酒精濃度達每公升零點二五毫克以上情
    形之罪。
  ㈡被告前因酒駕案件，經本院以106年度交易字第147號判決判
    處有期徒刑1年2月、1年3月，應執行有期徒刑1年8月確定，
    於民國109年3月18日假釋出監，並於109年5月26日保護管束
    期滿執行完畢(下稱前案)，此有臺灣高等法院被告前案紀錄
    表可以證明。被告於前案徒刑執行完畢後，5年以內故意再
    犯本案有期徒刑以上之罪，屬於累犯，且被告構成累犯之前
    科與本案罪名相同，足認被告未因前案執行而心生警惕，對
    於刑罰之反應力薄弱，有必要依刑法第47條第1項規定加重
    其刑。
  ㈢本院審酌被告自89年間即開始觸犯酒駕犯行，屢經法院判刑
    確定，且有依再犯次數加重刑期之情形，仍未因而心生警惕
    ，又於111年5月11日休假期間，駕駛親戚之自用小客車前往
    基隆市○○區○○○路00○0號統一超商飲用啤酒，飲用完畢即駕
    駛該自用小客車離開，因而在基隆市○○區○○街00號前，擦撞
    被害人徐捷利停放路邊之汽車，主觀惡性不輕；惟被告本次
    吐氣所含酒精濃度為每公升0.54毫克，酒醉情形尚非嚴重，
    且被告已於111年8月18日賠償被害人所受之財產上損害(本
    院111年8月18日電話紀錄表)，並於偵審中均坦承犯罪，犯
    後態度尚可；兼衡被告曾因酒駕案件入監服刑逾1年，仍未
    能停止再犯，足認再加重自由刑亦無矯治之效果，暨被告已
    有正當工作及其智識程度、生活狀況(本院卷第64頁)等一切
    情狀，量處如主文所示之刑，併諭知易科罰金及易服勞役之
    折算標準。　
據上論斷，應依刑事訴訟法第273條之1第1項、第299條第1項前
段、第310條之2、第454條第2項，判決如主文。
本案經檢察官藍巧玲提起公訴，檢察官陳宜愔到庭執行職務。
中　　華　　民　　國　　111 　年　　8 　　月　　22　　日
                  刑事第五庭  法　官　陳怡安
以上正本證明與原本無異。
如不服本判決應於收受送達後20日內向本院提出上訴書狀，並應
敘述具體理由；其未敘述上訴理由者，應於上訴期間屆滿後20日
內向本院補提理由書（均須按他造當事人之人數附繕）「切勿逕
送上級法院」。
中　　華　　民　　國　　111 　年　　8 　　月　　22　　日
                              書記官　洪福基
附錄本案論罪科刑法條全文：
中華民國刑法第185條之3
駕駛動力交通工具而有下列情形之一者，處3年以下有期徒刑，
得併科30萬元以下罰金：
一、吐氣所含酒精濃度達每公升零點二五毫克或血液中酒精濃度
    達百分之零點零五以上。
二、有前款以外之其他情事足認服用酒類或其他相類之物，致不
    能安全駕駛。
三、服用毒品、麻醉藥品或其他相類之物，致不能安全駕駛。
因而致人於死者，處3年以上10年以下有期徒刑，得併科2百萬元
以下罰金；致重傷者，處1年以上7年以下有期徒刑，得併科1百
萬元以下罰金。
曾犯本條或陸海空軍刑法第54條之罪，經有罪判決確定或經緩起
訴處分確定，於十年內再犯第1項之罪因而致人於死者，處無期
徒刑或5年以上有期徒刑，得併科3百萬元以下罰金；致重傷者，
處3年以上10年以下有期徒刑，得併科2百萬元以下罰金。
【附件】
臺灣基隆地方檢察署檢察官起訴書
                                     111年度偵字第4239號
　　被　　　告　王進龍　
上列被告因公共危險案件，業經偵查終結，認應提起公訴，茲將
犯罪事實及證據並所犯法條分敘如下：
　　　　犯罪事實
一、王進龍前因㈠因公共危險罪案，經臺灣板橋地方法院（現改
    制臺灣新北地方法院）以101年度交易字第1367號判決判處
    有期徒刑10月確定；㈡公共危險罪案，經臺灣基隆地方法院
    （下稱基隆地院）以102年度基交簡字第189 號判決判處有
    期徒刑6月確定；㈢公共危險罪案，經基隆地院以102年度交
    易字第59號判決判處有期徒刑1年確定；㈡、㈢部分經基隆地
    院以102年度聲字第953號裁定定應執行刑有期徒刑1年5月確
    定，上揭㈠至㈢部分接續執行，於104年7月22日保護管束期滿
    假釋未經撤銷視為已執行完畢。㈣再因公共危險罪案，經基
    隆地院以106年度交易字第147號判決判處有期徒刑1年2月、
    1年3月，應執行有期徒刑1年8月確定，於107年10月22日入
    監執行，於109年5月26日保護管束期滿假釋未經撤銷視為已
    執行完畢。
二、詎其猶不知悔改，仍於111年5月11日10時許起至同日10時30
    分許止，在基隆市○○區○○○路00○0號統一超商內飲用啤酒後
    ，未待體內殘留酒精濃度退散，仍於同日10時30分許，駕駛
    車牌號碼0000-00號自小客車，自上開統一超商上路，沿基
    隆市○○區○○街00號往基金三路行駛，行經基隆市○○區○○街00
    號前時，不慎擦撞停放於路邊之車牌號碼000-0000號自小客
    車左側車身、左側後照鏡。嗣經警到場處理，經警實施酒測
    ，測得其吐氣酒精濃度達每公升0.54毫克，始查悉上情。
三、案經基隆市警察局第四分局報告偵辦。
　　　　證據並所犯法條
一、證據清單及待證事實：
編號 證 據 名 稱 待  證  事  實 ㈠ 被告王進龍於警詢及偵查中之供述 被告坦承酒後駕車犯行。 ㈡ 1.酒精測定紀錄表、基隆市警察局舉發違反道路交通管理事件通知單、財團法人工業技術研究院呼氣酒精測試器檢定合格證書各1紙 2.事故現場、車損照片共12張 證明被告經酒精測試器測得吐氣酒精濃度達每公升0.54毫克之事實。 ㈢ 刑案資料查註紀錄表1份 佐證被告前有上揭犯罪事實所載之有酒駕公共危險紀錄之事實。 
二、核被告王進龍所為，係犯刑法第185條之3第1項第1款之公共
    危險罪嫌。又查被告前有如事實欄所載公共危險案之論罪科
    刑及執行情形，有本署刑案資料查註紀錄表附卷可憑，被告
    受有期徒刑執行完畢後，5年以內故意再犯本件有期徒刑以
    上之罪，為累犯，請依刑法第47條第1項規定加重其刑。
三、依刑事訴訟法第251條第1項提起公訴。
　　此　致
臺灣基隆地方法院
中　　華　　民　　國　 111　　年　　6 　月　　20 　　日
　　                         檢　察　官　藍  巧  玲　
本件正本證明與原本無異
中　　華　　民　　國　 111　  年　  6　 月 　 26     日
　　                         書　記　官　陳  德  倫　　
附錄本案所犯法條：
中華民國刑法第185條之3
駕駛動力交通工具而有下列情形之一者，處 3 年以下有期徒刑
，得併科 30 萬元以下罰金：
一、吐氣所含酒精濃度達每公升零點二五毫克或血液中酒精濃度
    達百分之零點零五以上。
二、有前款以外之其他情事足認服用酒類或其他相類之物，致不
    能安全駕駛。
三、服用毒品、麻醉藥品或其他相類之物，致不能安全駕駛。
因而致人於死者，處 3 年以上 10 年以下有期徒刑，得併科 2
百萬元以下罰金；致重傷者，處 1 年以上 7 年以下有期徒刑，
得併科 1 百萬元以下罰金。
曾犯本條或陸海空軍刑法第 54 條之罪，經有罪判決確定或經緩
起訴處分確定，於十年內再犯第 1 項之罪因而致人於死者，處
無期徒刑或 5 年以上有期徒刑，得併科 3 百萬元以下罰金；致
重傷者，處 3 年以上 10 年以下有期徒刑，得併科 2 百萬元以
下罰金。